臺灣彰化地方法院民事判決　八十七年度訴字第一○八二號
　　原　　　告　Ｘ○○　　彰化.
　　訴訟代理人　趙惠如律師
　　被　　　告　戌○○　　彰化.
　　　　　　　Ｖ○○　　彰化.
　　　　　　　ｊ○○　　南投.
　　　　　　　ｋ○○　　台北市○○區○○里○○○路○段六三號二樓
　　　　　　　Ｚ○○　　彰化.
　　　　　　　　ｔ○○　　彰化.
　　　　　　　ｌ○○　　彰化.
　　　　　　　ｂ○○　　彰化.
　　兼　右　一
　　法定代理人　ａ○○○　彰化.
　　被　　　告　謝玉芬　　彰化.
　　　　　 　 Ｎ○○　　彰.
　　　　　　　酉○○○　彰化.
　　　　　　　壬○○○　彰化.
　　　　　　　癸○○○　台北市○○區○○里○○街一七０巷六六號十一樓之一
　　　　　　　午○○　　彰化.
　　　　　　　巳○○　　彰化.
　　　　　　　Ｏ○○　　彰化.
　　　　　　　Ｐ○○　　彰化.
　　　　　　　ｍ○○○　台北縣五股鄉○○村○○路○段一五一巷四三弄七號
　　　　　　　ｖ○○　　彰化.
　　　　　　　ｕ○○　　台北縣五股鄉○○村○○路○段一五一巷四三弄七號
　　　　　　　ｈ○○　　台北市○○區○○里○○街六五巷二弄三五號七樓
　　　　　　　ｉ○○　　彰化.
　　　　　　　ｑ○○　　彰化.
　　　　　　　亥○○○　彰化.
　　　　　　　ｅ○○　　彰化.
　　　　　　　申○○○　台北市○○區○○里○○○路○段二四號四樓
　　　　　　　ｆ○○　　台中.
　　　　　　　卯○○○　台北縣樹林市○○里○○街六三八號三樓
　　　　　　　Ｑ○○　　彰化.
　　　　　　　　鄭錦凌　　彰化.
　　　　　　　　Ｃ○○　　彰化.
　　　　　　　　未○○○　彰化.
　　　　　　　　寅○○○　彰化.
　　　　　　　　Ｂ○○　　台北縣板橋市○○里○○路二八０號
　　　　　　　　Ａ○○　　台北縣板橋市○○里○○路二七四號三樓
　　　　　　　　Ｉ○○　　彰化.
　　　　　　　黃○○　　彰化.
　　　　　　　Ｈ○○　　台北縣板橋市○○里○○路二七四號
　　　　　　　Ｅ○○　　台北縣板橋市○○里○○路○段八五號五樓
　　　　　　　Ｇ○○　　彰化.
　　　　　　　Ｍ○○　　高雄.
　　　　　　　Ｊ○○　　高雄.
　　　　　　　Ｄ○○　　高雄.
　　　　　　　Ｋ○○　　高雄.
　　右　四　人
　　法定代理人　Ｌ○○○　高雄.
　被　　　告　Ｆ○○　　高雄.
　　　　　　　丁○○　　彰化.
　　　　　　　乙○○　　彰化.
　　　　　　　丙○○　　彰化.
　　　　　　　庚○○　　彰化.
　　右　一　人
　　法定代理人　辛　○　　彰化.
　　被　　　告　戊○○　　台北縣三重市○○里○○○路九四巷八號
　　　　　　　己○○　　彰化.
　　　　　　　甲○○　　台中.
　　　　　　　玄○○　　彰化.
　　 兼　右 一
　　 訴訟代理人 宙○○　　彰.
　 被　　　告 ｐ○○　　彰.
　　　　　　　ｃ○○　　彰化.
　　　　　　　ｄ○○　　彰化.
　　　　　　　Ｓ○○　　彰化.
　　　　　　　Ｒ○○　　彰化.
　　　　　　　宇○○　　彰化.
　　　　　　　地○○　　彰化.
　　　　　　　Ｕ○○　　彰化.
　　　　　　　Ｔ○○　　彰化.
　　　　　　　子○○　　彰化.
　　　　　　　Ｙ○○　　彰化.
　　　　　　　ｓ○○　　彰化.
　　　　　　　ｒ○○　　彰化.
　　　　　　　ｇ○○　　彰化.
　　　　　　　　ｏ○○　　彰化.
　　　　　　　　丑○○　　彰化.
　　　　　　　　Ｗ○○　　彰化.
　　　　　　　　ｎ○○　　彰化.
　　　　　　　　辰○○　　彰化.
　　　　　　　　天○○　　彰化.
右當事人間請求分割共有物等事件，本院判決如左：
    主      文
被告戌○○、Ｖ○○、ｊ○○、ｋ○○、Ｚ○○、ｔ○○、ａ○○○、ｌ○○、ｂ○○、謝玉芬、Ｎ○○、酉○○○、壬○○○、癸○○○、午○○、巳○○應就被繼承
人謝美所遺坐落彰化縣和美鎮○○段第七九五地號、地目建、面積零點六六九七公頃
、權利範圍一二零分之五，及坐落同段第七九七地號、地目養、面積零點二六九七公
頃、權利範圍一二零分之五之土地二筆，辦理繼承登記。
被告Ｏ○○、Ｐ○○、ｍ○○○、ｖ○○、ｕ○○、ｈ○○、ｉ○○、ｑ○○、亥○○○、ｅ○○、申○○○、ｆ○○、卯○○○應就被繼承人謝連對所遺坐落彰化縣和
美鎮○○段第七九五地號、地目建、面積零點六六九七公頃、權利範圍一二零分之五
土地乙筆，辦理繼承登記。
被告Ｑ○○、鄭錦凌、Ｃ○○、未○○○、寅○○○、Ｂ○○、Ａ○○、Ｉ○○、黃
○○、Ｈ○○、Ｅ○○、Ｇ○○、Ｍ○○、Ｄ○○、Ｊ○○、Ｋ○○、Ｆ○○、丁○○、乙○○、丙○○、庚○○、戊○○、己○○、甲○○應就被繼承人謝百一所遺坐
落彰化縣和美鎮○○段第七九七地號、地目養、面積零點二六九七公頃、權利範圍一
二零分之五之土地乙筆，辦理繼承登記。
原告Ｘ○○與被告Ｏ○○、Ｐ○○、ｍ○○○、ｖ○○、ｕ○○、ｈ○○、ｉ○○、
ｑ○○、亥○○○、ｅ○○、申○○○、ｆ○○、卯○○○、戌○○、Ｖ○○、ｊ○○、ｋ○○、Ｚ○○、ｔ○○、ａ○○○、ｌ○○、ｂ○○、謝玉芬、Ｎ○○、酉○○○、壬○○○、癸○○○、午○○、巳○○、宙○○、ｐ○○、ｃ○○、ｄ○○、
Ｓ○○、Ｒ○○、玄○○、宇○○、地○○、Ｕ○○、Ｔ○○、子○○、Ｙ○○、ｓ
○○、ｒ○○、ｇ○○、ｏ○○、丑○○共有坐落彰化縣和美鎮○○段第七九五地號
、地目建、面積零點六六九七公頃土地，准予分割為如附圖所示，即編號Ａ部分道路
面積零點零四二七公頃由兩造按原應有部分比例共有；編號Ｂ部分面積零點二六四八
公頃及編號Ｂ１部分面積零點零四八七公頃分歸原告Ｘ○○與被告ｏ○○、子○○、
丑○○按應有部分比例共有；編號Ｃ部分面積零點零二六一公頃分歸被告戌○○、Ｖ
○○、ｊ○○、ｋ○○、Ｚ○○、ｔ○○、ａ○○○、ｌ○○、ｂ○○、謝玉芬、Ｎ
○○、酉○○○、壬○○○、癸○○○、午○○、巳○○公同共有；編號Ｄ部分面積
零點零二六一公頃分歸被告ｐ○○；編號Ｅ部分面積零點零一七四公頃分歸被告ｄ○○；編號Ｆ部分面積零點零一七四公頃分歸被告宇○○；編號Ｇ部分面積零點零一七
四公頃分歸被告地○○；編號Ｈ部分面積零點零零八九公頃分歸被告Ｒ○○；編號Ｉ
部分面積零點零零八九公頃分歸被告Ｓ○○；編號Ｊ部分面積零點零一七四公頃分歸
被告ｃ○○；編號Ｋ部分面積零點零二六一公頃分歸被告Ｙ○○、ｓ○○、ｒ○○、
ｇ○○按應有部分比例共有；編號Ｌ部分面積零點零二六一公頃分歸被告Ｏ○○、Ｐ
○○、ｍ○○○、ｖ○○、ｕ○○、ｈ○○、ｉ○○、ｑ○○、亥○○○、ｅ○○、
申○○○、ｆ○○、卯○○○公同共有；編號Ｍ部分面積零點零一三公頃分歸被告Ｕ
○○；編號Ｎ部分面積零點零一三公頃分歸被告Ｔ○○；編號Ｏ部分面積零點零九四
九公頃及編號Ｐ部分面積零點零零零三公頃及編號Ｑ部分面積零點零零零五公頃分歸
被告玄○○、宙○○按應有部分比例共有。
原告Ｘ○○與被告Ｑ○○、鄭錦凌、Ｃ○○、未○○○、寅○○○、Ｂ○○、Ａ○○
、Ｉ○○、黃○○、Ｈ○○、Ｅ○○、Ｇ○○、Ｍ○○、Ｄ○○、Ｊ○○、Ｋ○○、
Ｆ○○、丁○○、乙○○、丙○○、庚○○、戊○○、己○○、甲○○、戌○○、Ｖ
○○、ｊ○○、ｋ○○、Ｚ○○、ｔ○○、ａ○○○、ｌ○○、ｂ○○、謝玉芬、Ｎ
○○、酉○○○、壬○○○、癸○○○、午○○、巳○○、Ｗ○○、宙○○、ｃ○○
、ｄ○○、Ｓ○○、Ｒ○○、玄○○、宇○○、地○○、ｎ○○、Ｙ○○、ｓ○○、
ｒ○○、ｇ○○、辰○○、天○○共有坐落彰化縣和美鎮○○段第七九七地號、地目
養、面積零點二六九七公頃之土地，准予分割為如附圖所示，即編號甲１部分道路面
積零點零一一三公頃及甲２部分道路面積零點零零九四公頃由兩造按原應有部分比例
共有；編號乙部分面積零點零八三公頃分歸被告ｎ○○；編號丙部分面積零點零五八
八公頃由被告玄○○、宙○○按原應有部分比例共有；編號丁部分面積零點零一零四
公頃分歸被告Ｙ○○、ｓ○○、ｒ○○、ｇ○○按應有部分比例共有；編號戊部分面
積零點零一零四公頃分歸被告辰○○；編號己部分面積零點零零七公頃分歸被告地○○；編號庚部分面積零點零零七公頃分歸被告宇○○；編號辛部分面積零點零一零四
公頃分歸被告Ｑ○○、鄭錦凌、Ｃ○○、未○○○、寅○○○、Ｂ○○、Ａ○○、Ｉ
○○、黃○○、Ｈ○○、Ｅ○○、Ｇ○○、Ｍ○○、Ｄ○○、Ｊ○○、Ｋ○○、Ｆ○○、丁○○、乙○○、丙○○、庚○○、戊○○、己○○、甲○○公同共有；編號壬
部分面積零點零零三四公頃分歸被告Ｓ○○；編號癸部分面積零點零零三四公頃分歸
被告Ｒ○○；編號子部分面積零點零一零三公頃分歸原告Ｘ○○；編號丑部分面積零
點零一零三公頃分歸被告天○○；編號寅部分面積零點零零七公頃分歸被告ｃ○○；
編號卯部分面積零點零一零三公頃分歸被告戌○○、Ｖ○○、ｊ○○、ｋ○○、Ｚ○○、ｔ○○、ａ○○○、ｌ○○、ｂ○○、謝玉芬、Ｎ○○、酉○○○、壬○○○、
癸○○○、午○○、巳○○公同共有；編號辰部分面積零點零一零三公頃分歸被告Ｗ
○○；編號巳部分面積零點零零七公頃分歸被告ｄ○○。
訴訟費用由兩造依附表所示比例分擔。
    事　　  實
甲、原告方面：
一、聲明：
（一）被告戌○○、Ｖ○○、ｊ○○、ｋ○○、Ｚ○○、ｔ○○、ａ○○○、ｌ○○
      、ｂ○○、謝玉芬、Ｎ○○、酉○○○、壬○○○、癸○○○、午○○、巳○○等十六人應就被繼承人謝美所遺坐落彰化縣和美鎮○○段第七九五地號、建
      、面積零點六六九七公頃、權利範圍一二０分之五，及坐落同段第七九七地號
      、養、面積零點二六九七公頃、權利範圍一二０分之五之土地二筆，辦理繼承
      登記。
（二）被告Ｏ○○、Ｐ○○、ｍ○○○、ｖ○○、ｕ○○、ｈ○○、ｉ○○、ｑ○○
      、亥○○○、ｅ○○、申○○○、ｆ○○、卯○○○等十三人應就被繼承人謝
      連對所遺坐落彰化縣和美鎮○○段第七九五地號、建、面積零點六六九七公頃
      、權利範圍一二０分之五之土地乙筆，辦理繼承登記。
（三）被告Ｑ○○、鄭錦凌、Ｃ○○、未○○○、寅○○○、Ｂ○○、Ａ○○、Ｉ○○、黃○○、Ｈ○○、Ｅ○○、Ｇ○○、Ｍ○○、Ｄ○○、Ｊ○○、Ｋ○○、
      Ｆ○○、丁○○、乙○○、丙○○、庚○○、戊○○、己○○、甲○○等二十
      四人應就被繼承人謝百一所遺坐落彰化縣和美鎮○○段第七九七地號、養、面
      積零點二六九七公頃、權利範圍一二０分之五之土地乙筆，辦理繼承登記。
（四）原告Ｘ○○與被告Ｏ○○、Ｐ○○、ｍ○○○、ｖ○○、ｕ○○、ｈ○○、ｉ
      ○○、ｑ○○、亥○○○、ｅ○○、申○○○、ｆ○○、卯○○○、戌○○、
      Ｖ○○、ｊ○○、ｋ○○、Ｚ○○、ｔ○○、ａ○○○、ｌ○○、ｂ○○、謝
      玉芬、Ｎ○○、酉○○○、壬○○○、癸○○○、午○○、巳○○、宙○○、
      ｐ○○、ｃ○○、ｄ○○、Ｓ○○、Ｒ○○、玄○○、宇○○、地○○、Ｕ○○、Ｔ○○、子○○、Ｙ○○、ｓ○○、ｒ○○、ｇ○○、ｏ○○、丑○○等
      四十七人共有坐落彰化縣和美鎮○○段第七九五地號、建、面積零點六六九七
      公頃土地，准予分割。
（五）原告Ｘ○○與被告Ｑ○○、鄭錦凌、Ｃ○○、未○○○、寅○○○、Ｂ○○、
      Ａ○○、Ｉ○○、黃○○、Ｈ○○、Ｅ○○、Ｇ○○、Ｍ○○、Ｄ○○、Ｊ○○、Ｋ○○、Ｆ○○、丁○○、乙○○、丙○○、庚○○、戊○○、己○○、
      甲○○、戌○○、Ｖ○○、ｊ○○、ｋ○○、Ｚ○○、ｔ○○、ａ○○○、ｌ
      ○○、ｂ○○、謝玉芬、Ｎ○○、酉○○○、壬○○○、癸○○○、午○○、
      巳○○、Ｗ○○、宙○○、ｃ○○、ｄ○○、Ｓ○○、Ｒ○○、玄○○、宇○○、地○○、ｎ○○、Ｙ○○、ｓ○○、ｒ○○、ｇ○○、辰○○、天○○等
      五十六人共有坐落彰化縣和美鎮○○段第七九七地號、養、面積零點二六九七
      公頃之土地，准予分割。
（六）訴訟費用由兩造按原應有部分比例分擔。
二、陳述：
（一）緣坐落彰化縣和美鎮○○段七九五地號土地為原告Ｘ○○與被告Ｏ○○等四十
      七人所共有，又同段七九七地號土地為原告與被告Ｑ○○等五十六人所共有，
      系爭土地於共有人間並無物使用目的不能分割之情形，亦無定有不分割期限，
      原告迭商請被告等協議分割，惟均無結果，為此依法提起本件訴訟。
（二）查坐落彰化縣和美鎮○○段第七九五、七九七地號土地之共有人謝美於民國五
      十五年三月二十六日去世，其繼承人分別為戌○○、Ｖ○○、ｊ○○、ｋ○○
      、Ｚ○○、ｔ○○、ａ○○○、ｌ○○、ｂ○○、謝玉芬、Ｎ○○、酉○○○
      、壬○○○、癸○○○、午○○、巳○○等十六人；又坐落同段第七九五地號
      土地之共有人謝連對亦於八十七年十二月八日去世，其繼承人分別為Ｏ○○、
      Ｐ○○、ｍ○○○、ｖ○○、ｕ○○、ｈ○○、ｉ○○、ｑ○○、亥○○○、
      ｅ○○、申○○○、ｆ○○、卯○○○等十三人；另坐落同段第七九七地號土
      地之共有人謝百一亦於七十八年十一月七日去世，其繼承人分別為Ｑ○○、鄭
      錦凌、Ｃ○○、未○○○、寅○○○、Ｂ○○、Ａ○○、Ｉ○○、黃○○、Ｈ
      ○○、Ｅ○○、Ｇ○○、Ｍ○○、Ｄ○○、Ｊ○○、Ｋ○○、Ｆ○○、丁○○
      、乙○○、丙○○、庚○○、戊○○、己○○、甲○○等二十四人。
（三）查系爭二筆土地之北、東、南三面均環路，且二筆土地之相鄰界址，原即有既
      成巷道供通行，因而將該既成巷道規畫為六米之道路，以供土地分割後，各共
      有人起造建物便於指定建築線及便利通行，另位於系爭土地之建物部分，其占
      用部分面積於未逾其應有部分面積及其坐落位置未妨礙系爭土地分割方案之規
      劃，則均予以保留（第七九五地號土地：Ｓ○○、Ｒ○○、地○○、宇○○、
      ｐ○○之建物保留；第七九七地號土地：玄○○、宙○○之建物保留），以維
      物之經濟效用，並保全體共有人之權益。又原告所提之分割方案，各共有人分
      配取得之土地，地形方正，便於利用，應係最符合共有人利益之分割方案。
三、證據：提出土地登記簿謄本、地籍圖謄本及戶籍謄本等件為證。
乙、被告方面：
一、被告Ｙ○○方面：同意分割，希望保留建物。
二、被告ｓ○○方面：希望相鄰二筆土地能合併分割。
三、被告Ｓ○○方面：同意分割，希望分割線沿北側道路之走勢垂直分割。
四、被告Ｒ○○方面：同意分割，希望分割方案之Ｇ、Ｈ線為Ｇ位置上方建物之滴水
    線。
五、被告Ｐ○○方面：同意分割，但不同意原告之方案，因該方案會拆到原有之磚瓦
    平房三合院建物，希望能分在房屋原來位置。
六、被告ｑ○○方面：同意分割，希望能分在房屋原來位置。
七、被告宙○○、玄○○方面：同意分割，但不同意原告之方案。
八、其餘被告部分：均未於言詞辯論期日到場，亦未提出書狀作何聲明或陳述。
丙、本院依職權函請彰化縣和美地政事務所派員會同履勘現場並製作複丈成果圖。
    理      由
一、本件除被告Ｓ○○、Ｒ○○、Ｐ○○三人於最後言詞辯論期日到場外，其餘被告
    受合法通知，均未於最後言詞辯論期日到場，核無民事訴訟法第三百八十六條各
    款所列情形，爰依原告聲請，由其一造辯論而為判決。
二、本件原告起訴主張坐落彰化縣和美鎮○○段第七九五地號、地目建、面積零點六
    六九七公頃土地及同段第七九七地號、地目養、面積零點二六九七公頃土地（下
    稱系爭二筆土地），其中坐落大雅段七九五地號土地為原告Ｘ○○與被告ｏ○○
    、子○○、丑○○、戌○○、Ｖ○○、ｊ○○、ｋ○○、Ｚ○○、ｔ○○、ａ○○○、ｌ○○、ｂ○○、謝玉芬、Ｎ○○、酉○○○、壬○○○、癸○○○、午
    ○○、巳○○、ｐ○○、ｄ○○、宇○○、地○○、Ｒ○○、Ｓ○○、ｃ○○、
    Ｙ○○、ｓ○○、ｒ○○、ｇ○○、Ｏ○○、Ｐ○○、ｍ○○○、ｖ○○、ｕ○○、ｈ○○、ｉ○○、ｑ○○、亥○○○、ｅ○○、申○○○、ｆ○○、卯○○○、Ｕ○○、Ｔ○○、玄○○、宙○○等所共有，另同段七九七地號土地為原告
    與被告被告ｎ○○、玄○○、宙○○、Ｙ○○、ｓ○○、ｒ○○、ｇ○○、辰○○、地○○、宇○○、Ｑ○○、鄭錦凌、Ｃ○○、未○○○、寅○○○、Ｂ○○
    、Ａ○○、Ｉ○○、黃○○、Ｈ○○、Ｅ○○、Ｇ○○、Ｍ○○、Ｄ○○、Ｊ○○、Ｋ○○、Ｆ○○、丁○○、乙○○、丙○○、庚○○、戊○○、己○○、甲○○、Ｓ○○、Ｒ○○、天○○、ｃ○○、戌○○、Ｖ○○、ｊ○○、ｋ○○、
    Ｚ○○、ｔ○○、ａ○○○、ｌ○○、ｂ○○、謝玉芬、Ｎ○○、酉○○○、壬○○○、癸○○○、午○○、巳○○、Ｗ○○、ｄ○○等所共有，又系爭二筆土
    地之原共有人謝美於五十五年三月二十六日去世，其繼承人分別為戌○○、Ｖ○○、ｊ○○、ｋ○○、Ｚ○○、ｔ○○、ａ○○○、ｌ○○、ｂ○○、謝玉芬、
    Ｎ○○、酉○○○、壬○○○、癸○○○、午○○、巳○○等十六人；坐落大雅
    段第七九五地號土地之原共有人謝連對於八十七年十二月八日去世，其繼承人分
    別為Ｏ○○、Ｐ○○、ｍ○○○、ｖ○○、ｕ○○、ｈ○○、ｉ○○、ｑ○○、
    亥○○○、ｅ○○、申○○○、ｆ○○、卯○○○等十三人；坐落大雅段第七九
    七地號土地之原共有人謝百一亦於七十八年十一月七日去世，其繼承人分別為Ｑ
    ○○、鄭錦凌、Ｃ○○、未○○○、寅○○○、Ｂ○○、Ａ○○、Ｉ○○、黃○○、Ｈ○○、Ｅ○○、Ｇ○○、Ｍ○○、Ｄ○○、Ｊ○○、Ｋ○○、Ｆ○○、丁○○、乙○○、丙○○、庚○○、戊○○、己○○、甲○○等二十四人，其等繼
    承人均迄未就其等被繼承人於系爭土地之應有部分辦理繼承登記，以及系爭二筆
    土地依法並無不能分割之情事，於共有人間亦無依物之使用目的不能分割之情形
    ，復無定有不分割期限，原告迭商請被告等協議分割，惟均無結果一節，已據其
    提出土地登記簿謄本、地籍圖、戶籍謄本等件為證，此部分復為被告所不爭執，
    堪信原告此部分之主張為真實。
三、按共有之不動產之共有人中一人死亡，他共有人請求分割共有物時，為求訴訟經
    濟起見，可許原告就請求繼承登記及分割共有物之訴合併提起，即以一訴請求該
    死亡之共有人之繼承人辦理繼承登記，並請求繼承人於辦理繼承登記後，與原告
    及其餘共有人分割共有之不動產（最高法院七十年度第二次民事庭會議決議（二
    ）參照）。查本件訴外人謝美、謝連對、謝百一原各為系爭土地之共有人之一，
    業已死亡，其繼承人就被繼承人於系爭土地之應有部分尚未辦理繼承登記，已如
    前述，是原告於提起本件分割共有物之訴時，合併訴請如原告訴之聲明第一至三
    項所載被告應各就其被繼承人於系爭土地應有部分，辦理繼承登記，揆諸上開最
    高法院決議意旨，即屬有據，應予准許，爰判決如主文第一至三項所示。
四、次按共有物分割之方法，不能協議決定者，法院得因任何共有人之聲請，命為左
    列之分配：一、以原物分配於各共有人。二、變賣共有物，以價金分配於各共有
    人，民法第八百二十四條第二項定有明文。經查系爭土地之北、東、南三面均環
    路，且該二筆土地之相鄰界址，原即有既成巷道供通行，業經本院履勘現場，製
    有勘驗筆錄在卷，並囑託彰化縣和美地政事務所製成複丈成果圖附卷可稽。本院
    審酌（一）原告提出之方案就系爭土地分割後之地形利用完整、交通出入便利、
    經濟效益提高，經核尚能符合各共有人之利益。（二）被告ｓ○○雖主張系爭二
    筆土地應予合併分割，然查系爭二筆土地之共有人尚有部分不同，且地目各為「
    建」、「養」有別，自屬無從合併分割，其此部分主張，尚無足取。（三）被告
    Ｓ○○雖主張上開第七九五地號土地北側之分割線應與北側道路之走勢呈垂直分
    割，然查被告宇○○、地○○已於該北側道路旁各建有三層樓房建物一幢，倘分
    割線採與北側道路之走勢呈垂直分割，必將拆及上開三層樓房建物，對被告宇○○、地○○權益之損害過鉅，是其此部分主張，亦難採用。（四）被告Ｐ○○、
    ｑ○○雖陳稱因原告提出之方案會拆到其原共有之磚瓦平房三合院建物，然查該
    磚瓦平房三合院建物所坐落之範圍為南北長條形，面積為零點零三０七公頃，若
    完全保留，不但超過其權利範圍（被告Ｏ○○、Ｐ○○、ｍ○○○、ｖ○○、ｕ
    ○○、ｈ○○、ｉ○○、ｑ○○、亥○○○、ｅ○○、申○○○、ｆ○○、卯○○○所能分得之公同共有面積為零點零二六一公頃），且將大雅段第七九五地號
    土地切割為東西二塊，影響其他共有人分割之權益甚鉅，況依原告方案，被告Ｐ
    ○○等人所分得之土地位置為編號Ｌ之土地，北臨道路，土地尚稱方正，對其並
    無不利之處，其主張欲分於原建物位置，即無足採。（五）被告宙○○、玄○○
    二人於大雅段第七九五地號土地所分得之土地位置為編號Ｏ之土地，三面臨路，
    其最窄面之臨路寬亦約達七公尺，另於大雅段第七九七地號土地分得之土地位置
    為編號丙之土地，亦屬方正，其分割後土地利用之經濟效益均佳，是亦難認原告
    所提方案對被告宙○○、玄○○二人有何不公平之處。（六）綜上所述，本院認
    原告所提出之分割方案已兼顧全部共有人之利益，其分割方案即屬可採，爰依法
    判決分割系爭二筆土地如主文第四、五項所示。
五、本件判決基礎已臻明確，兩造所提其他攻擊、防禦方法，核與判決結果不生影響
    ，爰不一一論列，附此敘明。
六、兩造之行為，按當時之訴訟程序，均為伸張或防衛權利所必要，爰命原告負擔一
    部分之訴訟費用。
據上論結：本件原告之訴為有理由，依民事訴訟法第七十八條、第八十一條第二款，
判決如主文。
中　　　華　　　民　　　國　　九　十一　　年　　　三　　　月　　二十六　日
                                    臺灣彰化地方法院民事第二庭
~B法　　　官　李進清
附表：
姓  名        分擔比例
Ｘ○○　     八七六０分之三六四
戌○○　     八七六０分之三六四（公同共有連帶負擔）
Ｖ○○　     八七六０分之三六四（公同共有連帶負擔）
ｊ○○　     八七六０分之三六四（公同共有連帶負擔）
ｋ○○　     八七六０分之三六四（公同共有連帶負擔）
Ｚ○○　     八七六０分之三六四（公同共有連帶負擔）
ｔ○○       八七六０分之三六四（公同共有連帶負擔）
ｌ○○　     八七六０分之三六四（公同共有連帶負擔）
ｂ○○       八七六０分之三六四（公同共有連帶負擔）
ａ○○○     八七六０分之三六四（公同共有連帶負擔）
謝玉芬　     八七六０分之三六四（公同共有連帶負擔）
Ｎ○○　     八七六０分之三六四（公同共有連帶負擔）
酉○○○     八七六０分之三六四（公同共有連帶負擔）
壬○○○     八七六０分之三六四（公同共有連帶負擔）
癸○○○     八七六０分之三六四（公同共有連帶負擔）
午○○　     八七六０分之三六四（公同共有連帶負擔）
巳○○　     八七六０分之三六四（公同共有連帶負擔）
Ｏ○○　     八七六０分之二六一（公同共有連帶負擔）
Ｐ○○　     八七六０分之二六一（公同共有連帶負擔）
ｍ○○○     八七六０分之二六一（公同共有連帶負擔）
ｖ○○　     八七六０分之二六一（公同共有連帶負擔）
ｕ○○       八七六０分之二六一（公同共有連帶負擔）
ｈ○○　     八七六０分之二六一（公同共有連帶負擔）
ｉ○○       八七六０分之二六一（公同共有連帶負擔）
ｑ○○　     八七六０分之二六一（公同共有連帶負擔）
亥○○○     八七六０分之二六一（公同共有連帶負擔）
ｅ○○　     八七六０分之二六一（公同共有連帶負擔）
申○○○     八七六０分之二六一（公同共有連帶負擔）
ｆ○○　     八七六０分之二六一（公同共有連帶負擔）
卯○○○     八七六０分之二六一（公同共有連帶負擔）
Ｑ○○　     八七六０分之一０四（公同共有連帶負擔）
鄭錦凌       八七六０分之一０四（公同共有連帶負擔）
Ｃ○○       八七六０分之一０四（公同共有連帶負擔）
未○○○     八七六０分之一０四（公同共有連帶負擔）
寅○○○     八七六０分之一０四（公同共有連帶負擔）
Ｂ○○       八七六０分之一０四（公同共有連帶負擔）
Ａ○○　     八七六０分之一０四（公同共有連帶負擔）
Ｉ○○　     八七六０分之一０四（公同共有連帶負擔）
黃○○       八七六０分之一０四（公同共有連帶負擔）
Ｈ○○       八七六０分之一０四（公同共有連帶負擔）
Ｅ○○　     八七六０分之一０四（公同共有連帶負擔）
Ｇ○○　     八七六０分之一０四（公同共有連帶負擔）
Ｍ○○       八七六０分之一０四（公同共有連帶負擔）
Ｊ○○　     八七六０分之一０四（公同共有連帶負擔）
Ｄ○○　     八七六０分之一０四（公同共有連帶負擔）
Ｋ○○　     八七六０分之一０四（公同共有連帶負擔）
Ｆ○○　     八七六０分之一０四（公同共有連帶負擔）
丁○○　     八七六０分之一０四（公同共有連帶負擔）
乙○○       八七六０分之一０四（公同共有連帶負擔）
丙○○　     八七六０分之一０四（公同共有連帶負擔）
庚○○　     八七六０分之一０四（公同共有連帶負擔）
戊○○　     八七六０分之一０四（公同共有連帶負擔）
己○○　     八七六０分之一０四（公同共有連帶負擔）
甲○○　     八七六０分之一０四（公同共有連帶負擔）
玄○○　     八七六０分之一０五九
宙○○　     八七六０分之四八六
ｐ○○　     八七六０分之二六一
ｃ○○       八七六０分之二四四
ｄ○○　     八七六０分之二四四
Ｓ○○　     八七六０分之一二三
Ｒ○○       八七六０分之一二三
宇○○　     八七六０分之二四四
地○○　     八七六０分之二四四
Ｕ○○       八七六０分之一三０
Ｔ○○       八七六０分之一三０
子○○　     八七六０分之九五八
ｏ○○　     八七六０分之九五八
丑○○　     八七六０分之九五八
Ｙ○○　     八七六０分之一二一
ｓ○○　     八七六０分之一二二
ｒ○○　     八七六０分之六一
ｇ○○　     八七六０分之六一
Ｗ○○　     八七六０分之一０三
ｎ○○       八七六０分之八三０
辰○○       八七六０分之一０四
天○○       八七六０分之一０三
右為正本係照原本作成。
如對本判決上訴，應於判決送達後二十日內向本院提出上訴狀。
~B法院書記官　謝秋德
中　　　華　　　民　　　國　　九　十一　　年　　　三　　　月　　二十七　日
